臺灣高雄地方法院刑事判決　　　　　　　93年度易字第1274號
公　訴　人　臺灣高雄地方法院檢察署檢察官
被　　　告　丁○○　男　29歲.
公設辯護人　丙○○
上列被告因竊盜案件，經檢察官提起公訴（93年度偵緝字第994
號），本院準備程序進行中，因被告就被訴事實為有罪之陳述，
經告知簡式審判程序意旨，並聽取公訴人及被告之意見後，本院
合議庭裁定由受命法官獨任依簡式審判程序審理，判決如下：
    主  文
丁○○連續竊盜，累犯，處有期徒刑伍月，如易科罰金，以參佰
元折算壹日。
    事  實
一、丁○○曾於民國89年間，因違反毒品危害防制條例案件，經
    本院以89年度鳳簡字第352號判處有期徒刑6月，如易科罰金
    以300元折算1日確定，並於90年3月1日執行完畢。基於意圖
    為自己不法所有之概括犯意，先於93年2月10日15時30分許
    ，在高雄縣林園鄉○○村○○路45巷44號前，徒手竊取陳慶
    雄所有（起訴書誤載為乙○○○）之車牌號碼OOG─227號重
    型機車1部得手作為代步之用，嗣於同日18時15分許，復承
    前開竊盜之犯意，至高雄縣大寮鄉○○路○段53號旁菜園內
    竊取戊○○所有之價值新臺幣（下同）260元之包心菜13粒
    ，得手後正欲騎車離去之際，為巡邏員警當場查獲，並扣得
    上開機車1台及包心菜13粒。
二、案經高雄縣政府警察局林園分局報請臺灣高雄地方法院檢察
    署檢察官偵查起訴。
    理  由
一、按本件被告丁○○所犯係死刑、無期徒刑、最輕本刑為3年
    以上有期徒刑以外之罪，其於準備程序就前揭被訴事實為有
    罪之陳述，經受命法官告知簡式審判程序之旨，並聽取其與
    公訴人及公設辯護人之意見後，本院認無不得或不宜改依簡
    式審判程序進行之情事，依刑事訴訟法第273條之1第1項、
    第284條之1規定，裁定本件由受命法官獨任進行簡式審判程
    序，合先敘明。
二、右揭犯罪事實，業據被告丁○○於警詢、偵查及本院審理時
    坦承不諱，核與證人即告訴人乙○○○、戊○○於警詢中之
    指訴情節大致相符，復有搜索扣押筆錄、扣押目錄、車輛竊
    盜、車牌失竊資料個別查詢報表─查詢車輛認可資料、高雄
    縣警察局車輛失竊證明單各1份、贓物領據保管單2張、照片
    6幀附卷可稽。足認被告之自白與事實相符，自可採為認定
    被告有罪之依據。從而本件事證明確，被告竊盜犯行堪以認
    定，應予依法論科。
三、又被告丁○○因傳、拘未到，本院因而發佈通緝，為警緝獲
    時正於財團法人迦勒醫院精神科住院治療，故本院依職權將
    被告送請國軍高雄總醫院鑑定其精神狀況，惟其精神鑑定報
    告書認為：「葉員智能屬中下智能程度，於國中時即開始吸
    食安非他命及喝酒，曾於93年7月因安非他命及酒精中毒而
    縱火，且大約於就醫前1、2年偶爾會有幻聽及自言自語的情
    形，精神科診斷應為物質誘發之精神病合併安非他命及酒精
    濫用。本報告係參酌葉員到院會談記錄、偵訊筆錄及各種資
    料，顯示葉員案發後對於犯案時間之先後順序、地點及經過
    皆可明確敘述，可推知葉員當時定向感及記憶力尚可；精神
    病症狀方面，葉員於犯罪前可能有吸食安非他命及喝酒，造
    成衝動克制能力較差；而案發當時葉員意識清楚，無妄想及
    幻覺干擾，並非處於譫妄狀態，因此推論案發當時之精神狀
    態並未達到心神喪失或精神耗弱之程度」等情，有國軍高雄
    總醫院精神鑑定報告書1份在卷可憑，是被告為竊盜犯行當
    時，並未達到心神喪失或精神耗弱之程度。
三、核被告丁○○所為，係犯刑法第320條第1項之竊盜既遂罪。
    被告先後2次竊盜犯行，時間緊接，方法相似，觸犯構成要
    件相同之罪名，顯係基於概括犯意為之，為連續犯，應依刑
    法第56條規定論以一罪，並加重其刑。又被告前於89年間，
    因違反毒品危害防制條例案件，經本院以89年度鳳簡字第35
    2號判處有期徒刑6月，如易科罰金以300元折算1日確定，並
    於90年3月1日執行完畢，有臺灣高等法院被告全國前案紀錄
    表1份在卷足按，其受有期徒刑之執行完畢，5年以內再犯本
    件有期徒刑以上之罪，為累犯，依刑法第47條規定加重其刑
    ，並依法遞加之。爰審酌被告正值青壯，不思以正當途徑取
    得財物，同日之內犯下2起竊盜案件，欠缺尊重他人財產法
    益之觀念，惟參酌被告犯後坦承犯行，態度良好，且所竊財
    物價值非鉅，事後均已歸還被害人，所受損害非輕及被告僅
    有國中教育程度等一切情狀，量處如主文所示之刑，並諭知
    易科罰金之折算標準，以資懲儆。
據上論斷，應依刑事訴訟法第273之1第1項、第284條之1、第299
條第1項前段、刑法第56條、320條第1項、第47條、第41條第1項
前段，罰金罰鍰提高標準條例第1條前段、第2條，判決如主文。
本案經檢察官甲○○到庭執行職務。
中　　華　　民　　國　　94　　年　　3 　　月　　31　　日
                  鳳山刑事第1庭      法　官  林芳華
以上正本證明與原本無異。
如不服本判決，應於判決送達後10日內，向本院提出上訴狀。
                                書記官  賴佳慧
中　　華　　民　　國　　94　　年　　4 　　月　　1 　　日
附錄本案論罪科刑法條
刑法第320條
意圖為自己或第三人不法之所有，而竊取他人之動產者，為竊盜
罪，處5年以下有期徒刑、拘役或500元以下罰金。
意圖為自己或第三人不法之利益，而竊佔他人之不動產者，依前
項之規定處斷。
前二項之未遂犯罰之。
